最高法院刑事判決　　　　　　　　　 111年度台上字第4291號
上　訴　人　莊鎮源
上列上訴人因加重詐欺等罪案件，不服臺灣高等法院高雄分院中
華民國111年5月18日第二審判決（111年度原金上訴字第1號，起
訴案號：臺灣高雄地方檢察署110年度偵字第15205號），提起上
訴，本院判決如下：
    主  文
上訴駁回。
    理  由
按刑事訴訟法第377 條規定，上訴於第三審法院，非以判決違
  背法令為理由，不得為之。是提起第三審上訴，應以原判決違
  背法令為理由，係屬法定要件。如果上訴理由書狀並未依據卷
  內訴訟資料，具體指摘原判決不適用何種法則或如何適用不當
  ，或所指摘原判決違法情事，顯與法律規定得為第三審上訴理
  由之違法情形，不相適合時，均應認其上訴為違背法律上之程
  式，予以駁回。
本件原審審理結果，認上訴人莊鎮源有如原判決事實欄所載之
  三人以上共同冒用政府機關及公務員名義詐欺取財未遂、參與
  犯罪組織、洗錢未遂各犯行明確，因而撤銷第一審關於此部分
  之科刑判決，改判仍依想像競合犯之規定，從一重論處上訴人
  三人以上共同冒用政府機關及公務員名義詐欺取財未遂罪刑，
  並為相關沒收之諭知。已詳述其認定犯罪事實所憑之證據及理
  由。
刑之量定，係實體法上賦予法院得自由裁量之事項，倘其所為
  之量刑未逾越法律所規定之範圍，又未明顯違背罪刑相當原則
  ，即不得任意指摘為違法。原判決已敘明上訴人本案犯行，如
  何有刑法第25條第2 項減輕其刑規定之適用，並以行為人之責
  任為基礎，具體審酌上訴人關於刑法第57條所列各款事項等一
  切情狀，在罪責原則下適正行使其量刑之裁量權。核其量定之
  刑罰，已兼顧相關有利與不利之科刑資料，尤無將與上訴人無
  涉之被害人第1 次遭詐騙情節列入考量，且未逾越法定刑度，
  亦未濫用其權限，自不得任意指為違法。又宣告緩刑與否，事
  實審法院本屬有權斟酌決定，且緩刑宣告除需符合刑法第74條
  第1 項第1、2款之要件外，尚應有暫不執行刑罰為適當之情形
  ，始足為之。原判決已於理由內說明上訴人何以不符合暫不執
  行刑罰此要件之理由，亦無違法可言。上訴意旨漫指原判決量
  刑過重，應為緩刑宣告云云，無非就原判決已說明事項及屬原
  審量刑職權之適法行使，持憑己見，而為指摘，與法律規定得
  為第三審上訴理由之違法情形，不相適合。綜上，本件上訴不
  合法律上之程式，應予駁回。
據上論結，應依刑事訴訟法第395條前段，判決如主文。
中    華    民    國   111    年    9     月    15    日
                  刑事第三庭審判長法  官  徐  昌  錦  
                                  法  官  林  恆  吉  
                                  法  官  林  海  祥  
                                  法  官  侯  廷  昌  
                                  法  官  江  翠  萍  
本件正本證明與原本無異
                                  書記官
中    華    民    國   111    年    9     月    20    日